臺灣高等法院刑事判決　　　　100年度上更（一）字第24號
上　訴　人　臺灣板橋地方法院檢察署檢察官
上　訴　人
即　被　告　劉哲安
選任辯護人　王銘助律師（扶助律師）
上列上訴人及被告因毒品危害防制條例案件，不服臺灣板橋地方
法院99年度重訴字第8 號，中華民國99年5 月31日第一審判決（
起訴案號：臺灣板橋地方法院檢察署98年度偵字第29871 號，移
送併案審理案號：臺灣士林地方法院檢察署99年度偵字第6306號
），提起上訴，經判決後，最高法院發回，本院判決如下：
    主  文
原判決關於劉哲安部分撤銷。
劉哲安共同製造第二級毒品，累犯，處有期徒刑陸年。扣案如附
表編號45、46所示含有甲基安非他命成分之溶液、結晶成品（不
含容器），及附表編號8 、9 、11所示物品上殘留之甲基安非他
命成分，均沒收銷燬；未扣案之液態甲基安非他命（滷水，數量
不詳）、1000公克甲基安非他命結晶成品等物，均沒收銷燬；扣
案如附表編號45、46所示之容器、附表編號1 至43所示之物，均
沒收。
    事  實
一、劉哲安前於民國92年間，因詐欺案件，經臺灣臺北地方法院
    於98年3 月27日以98年度易緝字第19號判決判處有期徒刑6
    月，嗣並確定，98年5 月15日易科罰金執行完畢。
二、劉哲安自98年4 月初起，分別在桃園縣觀音鄉○○路96巷2
    號、桃園縣觀音鄉○○街83巷62號、桃園縣龜山鄉○○○路
    620 巷80弄73號、新北市○○區○市街一路1 段281 巷62號
    、桃園縣大園鄉○區○路158 號之11、桃園縣觀音鄉○○路
    320 號等處，負責提煉麻黃素，提供李聞哲（綽號「BOSS」
    、「白哥」、「阿國」）、李耀羽（綽號「小羽」）、張明
    坤（綽號「阿坤」）、陳鏡安（綽號「小安」）等成年男子
    所組成之製毒集團製造甲基安非他命；嗣於98年7 月底，劉
    哲安為了酬勞問題而與李聞哲鬧翻，即不再與李聞哲聯絡，
    而脫離了前開製毒集團（李聞哲、李耀羽、張明坤、陳鏡安
    等人均已經臺灣士林地方法院檢察署檢察官以99年度偵字第
    1817號、第2349號偵查起訴；劉哲安前開犯行部分，亦經同
    署檢察官以99年度偵字第6306號偵查起訴）。
三、緣陳衍志自97年10月中旬起至98年1 月底止、98年2 月起至
    5 月止，分別在桃園縣觀音鄉○○路96巷2 號等處，參與李
    聞哲、李耀羽、張明坤、張軍凱、黃偉恩、王崇浩等所組成
    之製毒集團，共同製造液態安非他命，再交由李聞哲結晶成
    安非他命（陳衍志此部分犯行業經臺灣士林地方法院檢察署
    檢察官以99年度偵字第6306號偵查起訴）。嗣於98年7 月底
    ，陳衍志與李聞哲見面，詢問李聞哲有無賺錢之門路，李聞
    哲隨即與陳衍志謀議，由陳衍志負責租房子幫忙製造毒品甲
    基安非他命，而有關製毒之器具與原料則由李聞哲提供；謀
    議既定，陳衍志遂與李聞哲、李耀羽、張明坤、陳鏡安等成
    年人組成之製毒集團（下稱系爭製毒集團），共同基於反覆
    延續製造第二級毒品甲基安非他命之犯意聯絡，約定由系爭
    製毒集團提供製造甲基安非他命之技術、原料及工具設備，
    推由陳衍志負責製造甲基安非他命，待製成後再將甲基安非
    他命成品繳回系爭製毒集團，陳衍志每製成2 公斤甲基安非
    他命，即可自李聞哲處獲取新臺幣（下同）50萬元報酬（李
    聞哲、李耀羽、張明坤、陳鏡安等人所涉製造甲基安非他命
    犯行，另經臺灣士林地方法院檢察署檢察官以99年度偵字第
    1817號、第2349號偵查起訴，而陳衍志此部分犯行則已另案
    審結確定）。陳衍志為避人耳目，乃利用其於98年5 月15
    日，在新北市○○區○○路365 巷122 號所承租、原先預計
    用來自住之房屋（下稱系爭房屋），作為製造甲基安非他命
    之場所，復於98年8 月10日取得第一批原料及器材，即自98
    年8 月10日起基於製造甲基安非他命之反覆延續犯意，在系
    爭房屋處製造甲基安非他命，陳衍志負責全部之製毒步驟，
    包含後續之結晶歷程，除陳鏡安、張明坤依李耀羽之指示，
    提供陳衍志製毒原料麻黃素，陳鏡安尚與李耀羽輪流教導陳
    衍志有關前開結晶之步驟。
四、劉哲安明知陳衍志與系爭製毒集團成員共同在系爭房屋製造
    甲基安非他命，竟與陳衍志及系爭製毒集團成員共同基於反
    覆延續製造第二級毒品甲基安非他命之犯意聯絡，自98 年8
    月間、陳衍志於98年8 月10日開始製造前之某日（即98年8
    月1 日起至同年月10日開始製造前之某日）起，應陳衍志之
    邀，或依陳衍志、或依李耀羽之指示，陸續載運製毒化學原
    料木精及二甲苯等原料至系爭房屋，供陳衍志製毒。陳衍志
    取得前開原料及相關器具之後，先以麻黃素（即假麻黃鹼）
    為原料，配合紅磷及碘，溶解於純水中加熱迴流數小時至數
    天（視反應完成與否）後，生成甲基安非他命溶液，再以過
    濾方式將上階段所含雜質移除之紅磷製安法，共同製造甲基
    安非他命，惟陳衍志歷時6 至7 日製程，於98年8 月18日，
    僅製成不詳數量之液態甲基安非他命即滷水交給李聞哲；後
    因陳衍志人手不足，遂自98年10月初起約定以10萬元代價正
    式僱請劉哲安，除依陳衍志之指示繼續載送、搬運製毒之化
    學原料丙酮、二甲及水以外，尚負責看管製毒時間、清洗燒
    杯、打掃等工作，在系爭房屋延續以紅磷法製造甲基安非他
    命，劉哲安更提供在與李聞哲鬧翻之前，為李聞哲製毒集團
    提煉感冒藥丸所得並予以私留之麻黃素（約10公斤）以供陳
    衍志製造甲基安非他命，每次製造過程歷時6 至7 日，至98
    年10月27日止，前後進行2 次製程，並於98年10月初製造完
    成約1 公斤之甲基安非他命結晶成品交予李聞哲，迄98年10
    月27日23時20分許，陳衍志、劉哲安在系爭房屋外，經查緝
    單位埋伏查獲，並同意接受搜索，在系爭房屋內扣得如附表
    所示含有甲基安非他命成分之溶液、結晶成品（數量詳如附
    表編號45、46所示）及製毒原料、器具等物，而悉上情。
五、案經行政院海岸巡防署海岸巡防總局偵防查緝隊（下稱海巡
    署）及雲林縣警察局移送臺灣板橋地方法院檢察署檢察官偵
    查起訴。
    理  由
壹、程序部分（證據能力之認定）：
一、被告劉哲安雖於本院行準備程序時辯稱：我在海巡署作筆錄
    時，原先我跟海巡署人員說我作1 次，但海巡署人員要我說
    兩次，承諾會幫我跟檢察官求情，我就照海巡署人員的指示
    講了兩次，事實上我只去了1 次云云（見本院卷第57頁）；
    惟查：
（一）被告於98年10月28日接受海巡署人員詢問時固供稱：我參
      與製造2 次，第1 次大約1 公斤之安非他命成品，我前後
      總共製造2 公斤多安非他命毒品等語（見臺灣板橋地方法
      院檢察署98年度偵字第29871 號卷《下稱板檢偵卷》第22
      頁），然被告於是日檢察官訊問時亦供稱：我總共參與兩
      次等語（見板檢偵卷第96頁），被告仍依實向檢察官為前
      開意旨之供稱，並未向檢察官表明係因海巡署人員之前開
      承諾，才供稱兩次之情事，則被告前開所辯，是否屬實，
      容有疑義。
（二）檢察官於98年10月28日訊問後，隨即向原審法院聲請羈押
      ，原審法院法官於訊問時，被告不僅未提出前開情事之抗
      辯，更明白供稱：警詢、偵訊之供述均實在，也是在我自
      由意志下陳述的等語（見原審法院98年度聲羈字第734 號
      卷第3 頁背面）；檢察官既已向法院聲請羈押，並已由原
      審法院法官訊問確認前開筆錄之任意性，則被告所稱會跟
      檢察官求情乙事，已然破滅，斯時，被告豈有不向訊問之
      法官告知一切，為自己爭取利益之理？
（三）基上，被告於98年10月28日接受海巡署人員詢問時所製作
      詢問筆錄之任意性毋庸置疑，亦即海巡署人員並未對被告
      施以任何之不正方法至明。被告前開所辯，顯係幽靈抗辯
      ，不足採信。
二、按被告以外之人於審判外之言詞或書面陳述，除法律有規定
    者外，不得作為證據；又被告以外之人於審判外之陳述，雖
    不符合刑事訴訟法第159 條之1 至第159 條之4 之規定，但
    經當事人於審判程序同意作為證據，法院審酌該言詞陳述或
    書面陳述作成時之情況，認為適當者，亦得為證據；又當事
    人、代理人或辯護人於法院調查證據時，知有同法第159 條
    第1 項不得為證據之情形，而未於言詞辯論終結前聲明異議
    者，視為有前項之同意，刑事訴訟法第159 條第1 項及第15
    9 條之5 分別定有明文。查本判決以下所引用之被告以外之
    人於審判外所為之供述證據，因被告及其辯護人對於證據能
    力均不爭執（見本院卷第51頁、第57頁、第72頁背面以下）
    ，其至本件辯論終結前亦未聲明異議，本院審酌該等供述證
    據之作成，並未有何違法或不當之方式，且接受詢問人嗣後
    於檢察官訊問時，亦均未向檢察官表明相關之司法警察係以
    不正方法為之等情狀，此外，該等供述證據並無證明力明顯
    過低，且與本案犯罪事實具有關聯性等情狀，認以之作為證
    據應屬適當，依前開規定，均有證據能力。
貳、實體部分：
一、前開事實，業據被告於海巡署人員詢問、檢察官偵查（見臺
    灣士林地方法院檢察署99年度偵字第6306號卷一《下稱士檢
    偵卷》第309 頁至第315 頁、第325 頁至第329 頁、第730
    頁至第737 頁）及本院審理時供承不諱（見本院卷第55頁）
    ，經核與另案被告陳衍志於海巡署人員詢問、檢察官偵查（
    見板檢偵卷第9 頁至第16頁、第90頁至第94頁、士檢偵卷第
    246 頁至第249 頁、第272 頁至第276 頁、第298 頁至第30
    3 頁）、原審審理時（見原審卷第124 頁至第126 頁、第13
    1 頁背面）、本院前審審理時（見本院99年度上訴字第2460
    號卷《下稱本院前審卷》第157 頁）、證人陳鏡安、李耀羽
    於海巡署人員詢問、檢察官偵查時（見士檢偵卷第442 頁至
    第449 頁、第516 頁至第527 頁、第653 至第657 頁）所供
    述之情節大致相符；而被告與另案被告陳衍志於98年10月27
    日23時20分許，經海巡署人員在系爭房屋外埋伏查獲，嗣並
    同意接受搜索，在系爭房屋內扣得如附表所示含有甲基安非
    他命成分之溶液、結晶成品（數量詳如附表編號45、46所示
    ）及製毒原料、器具等物，除為被告及另案被告所自承外，
    復有卷附之海巡署搜索扣押筆錄、扣押物品目錄表、房屋租
    賃契約書、記事本影本各一份、現場暨實物照片50張及如附
    表所示之製造工具、原料等物扣案可佐。又扣案之如附表編
    號1 、8 、9 、11、45至46之物，經送內政部警政署刑事警
    察局鑑定後，其鑑定結果詳如附表各編號備註欄所示，其中
    附表編號45所示褐色液體下白色晶體沉澱物、編號46所示淡
    黃色液體1 桶均檢出第二級毒品甲基安非他命成分，另附表
    編號8 、9 、11之保鮮盒、不銹鋼鐵盤、燒杯等物，均以甲
    醇溶劑洗滌，取其甲醇洗滌液鑑定，均檢出第二級毒品甲基
    安非他命等情，亦有內政部警政署刑事警察局99年1 月27日
    刑鑑字第0980157313號鑑定書在卷可參（見板檢偵卷第130
    頁以下）。且查：
（一）被告為另案被告陳衍志載運前開化學原料至系爭房屋之時
      間乃自98年8 月開始等情，業據被告於本院審理時所供承
      ，而另案被告陳衍志於檢察官偵查時供稱：其於98年7 月
      底與「阿國」談妥為之製造安非他命，並從98年8 月10日
      自「阿國」處拿到製毒原料、器具後即開始製造安非他命
      等語（見板檢偵卷第92頁）；於本院前審亦供稱：8 月的
      時候被告確有載二甲苯化學藥品過來，我跟小羽聯絡我欠
      二甲苯，他聯絡後叫我去載，那時候我沒有辦法出來，小
      羽打電話給劉哲安叫他幫忙把東西載過來等語（見本院前
      審卷第157 頁）；又於原審審理時證稱：到98年10月初因
      為我人手不夠，我叫他幫我載化學藥品即丙酮、二甲，他
      那時才進來等語（見原審卷第125 頁），佐以被告於海巡
      署人員詢問時，已明白提及98年8 月間之時間，並稱：大
      約98年8 月份時，我去臺北市○○○路金磚酒店喝酒，喝
      完酒要離開時，在店門口遇見另案被告陳衍志，他問我有
      沒有工作，過得好不好，我說不好，找不到工作，他問我
      想不想賺錢，我說好，他就找我一起去製造安非他命毒品
      等語（見板檢偵卷第22頁），復供稱：是受另案被告陳衍
      志之指示前往載運化學原料，此外，又負責看管另案被告
      陳衍志在煮安非他命之時間及清洗燒杯與幫忙搬木精及二
      甲苯及水等語（見士檢偵卷第310 頁、板檢偵卷第21頁）
      ；證人即海巡署人員林益源於原審審理時證稱：在98年8
      月之前我們還不知道有被告這個人，不過到8 月至10月查
      獲，有看到被告，但是不知道他是製毒集團成員等語（見
      原審卷第123 頁背面），顯見被告自98年8 月間另案被告
      陳衍志尚未開始製毒之某日起，即98年8 月1 日起至98年
      8 月10日前之某日，或依另案被告陳衍志、或依李耀羽之
      指示，即陸續載運木精及二甲苯等製毒化學原料至系爭房
      屋，嗣因另案被告陳衍志人手不足，遂自98年10月初起約
      定以10萬元代價正式僱請被告，除依另案被告陳衍志之指
      示繼續載送、搬運製毒之化學原料丙酮、二甲及水以外，
      尚負責看管製毒時間、清洗燒杯、打掃等工作甚明。
（二）參以被告於原審審理時供稱：因為甲醇不加木精不能販賣
      ，所以加木精要讓他起化學變化等語（見原審卷第16頁背
      面）；復於本院審理時自承：我知道另案被告陳衍志在系
      爭房屋製造安非他命，我知道木精及二甲苯乃係製造甲基
      安非他命所使用之原料等語（見本院卷第54頁、第55頁）
      ；再依被告於海巡署人員詢問時自承：自98年4 月初起，
      分別在桃園縣觀音鄉○○路96巷2 號、桃園縣觀音鄉○○
      街83巷62號、桃園縣龜山鄉○○○路620 巷80弄73號、新
      北市○○區○市街一路1 段281 巷62號、桃園縣大園鄉○
      區○路158 號之11、桃園縣觀音鄉○○路320 號等處，負
      責提煉麻黃素，提供李聞哲等前開製毒集團製造甲基安他
      非他命等語之經歷，並提供為李聞哲製毒集團提煉感冒藥
      丸所得而私留之麻黃素（約10公斤），供另案被告陳衍志
      做為製毒原料等情，且曾與另案被告陳衍志共同合作過，
      復於98年10月初約定以10萬元之代價受僱於另案被告陳衍
      志，除載運前開製毒所需之化學原料外，尚負責看管製毒
      時間、清洗燒杯、打掃等工作，除已如前述外，尚據被告
      、另案被告陳衍志於海巡署人員詢問時供稱甚詳（見士檢
      偵卷第273 頁、第314 頁、第730 頁至第737 頁），被告
      對於另案被告陳衍志自98年8 月10日起在系爭房屋從事製
      造甲基安非他命之事，顯係知之甚詳；從而，被告既然明
      知另案被告陳衍志在系爭房屋內製造安非他命，且知悉其
      所載運至系爭房屋之木精、二甲苯等化學原料，均係製造
      甲基安非他命所使用之原料，竟自98年8 月1 日起至98年
      8 月10日前之某日起，或依另案被告陳衍志之指示，或依
      李耀羽之指示，載運前開製毒原料至系爭房屋，已然知悉
      系爭製毒集團成員亦有參與其中，尤有甚者，被告更於98
      年10月初約定以10萬元之代價正式受僱於另案被告陳衍志
      ，除繼續載運前開製毒所需之化學原料外，尚負責看管製
      毒時間、清洗燒杯、打掃等工作，更提供其在與李聞哲鬧
      翻之前，為李聞哲製毒集團提煉感冒藥丸所得而私留之麻
      黃素（約10公斤），供另案被告陳衍志製造甲基安非他命
      ，足證被告自98年8 月1 日起至98年8 月10日前之某日起
      ，確與系爭製毒集團成員、另案被告陳衍志等人有製造甲
      基安非他命之犯意聯絡與行為分擔無誤。
（三）依被告及另案被告陳衍志於海巡署人員詢問供陳本案製作
      甲基安非他命之過程（見板檢偵卷第10至11頁、第21頁）
      及前開扣案物，與本院因審判職務上所知悉之「紅磷法」
      製造甲基安非他命，可分為合成反應階段及純化階段，合
      成反應階段係於原料麻黃鹼或假麻黃鹼溶液中，加入紅磷
      及氫碘酸（或碘），經加熱迴流後，即得甲基安非他命溶
      液，所需器具為反應瓶（圓形燒瓶）、攪拌加熱迴流裝置
      （冷凝管、電磁爐、瓦斯爐）及相關盛裝容器等；純化階
      段係將甲基安非他命溶液經過濾去除雜質後，加入氫氣化
      納再以有機溶劑（甲苯或二甲苯）萃取，之後加入鹽酸至
      上開有機萃取液中析出結晶，結晶經過濾及烘（晾）乾後
      ，即可製得甲基安非他命結晶，所需器具為反應瓶（玻璃
      燒杯、量杯、分液漏斗）、過濾裝置（陶瓷漏斗、馬達濾
      布、濾紙）、加熱裝置（電磁爐、瓦斯爐）及相關盛裝容
      器等之製造過程與所需器具大致相符（見本院卷第59頁）
      ，復審諸本案依相關證物鑑定結果並參酌扣押物品目錄表
      內容，查獲紅磷碘化法製造甲基安非他命毒品時所需之紅
      磷、碘及其他化學試劑、燒瓶、冷凝管及加熱攪拌器等設
      備，且證物部分業已檢出所需原料假麻黃鹼及甲基安非他
      命等成分，認本案符合甲基安非他命製造工廠等情，有內
      政部警政署99年2 月22日警署刑偵字第0990046519號函在
      卷可參（見板檢偵卷第132 頁），佐以扣案之如附表編號
      8 、9 、11、45至46之物，經送內政部警政署刑事警察局
      鑑定後，其中附表編號45所示褐色液體下白色晶體沉澱物
      、編號46所示淡黃色液體1 桶均檢出第二級毒品甲基安非
      他命成分，另附表編號8 、9 、11之保鮮盒、不銹鋼鐵盤
      、燒杯等物，均以甲醇溶劑洗滌，取其甲醇洗滌液鑑定，
      均檢出第二級毒品甲基安非他命（已如前述），益徵在系
      爭房屋內確有查獲可供製造甲基安非他命之原料及工具，
      且被告及另案被告陳衍志業已成功製造甲基安非他命，而
      認被告、另案被告陳衍志及系爭製毒集團成員等人不僅具
      有製造甲基安非他命之專門知識，亦確有在系爭房屋內共
      同製造甲基安非他命，並已成功製造出含有第二級毒品甲
      基安非他命成分之結晶成品無誤。
（四）另案被告陳衍志於上開製造期間共有3 次製程，時間分別
      係98年8 月18日、10月初及至10月27日經查獲之時，前2
      次分別製成不詳數量之液態甲基安非他命即滷水、1000公
      克甲基安非他命結晶成品等情，業經另案被告陳衍志供承
      在卷（見板檢偵卷第14頁、原審卷第124 頁背面、第125
      頁），其中雖僅有第3 次製程所製造完成之部分成品經警
      查獲扣案（即附表編號45、46），然另案被告陳衍志經系
      爭製毒集團指示而賃屋從事製造毒品，且依扣案之大批製
      造工具以觀，共犯間本有反覆持續從事製造甲基安非他命
      之犯罪計畫，復有證人李耀羽、陳鏡安於海巡署人員詢問
      、檢察官偵查（已如前述）及本院前審審理時之證述可資
      為佐（見本院前審卷第225 頁背面以下），足以補強被告
      及另案被告陳衍志上開自白之真實性。
（五）被告於海巡署人員詢問時另供稱：我是自98年9 月初開始
      載運化學原料至系爭房屋云云（見士檢偵卷第310 頁），
      復於本院審理時供稱：我在7 月載化學藥品去很多地方，
      包括系爭房屋云云（見本院卷第54頁），已與被告前開自
      白不符，且與另案被告陳衍志前開所述不合，然參以證人
      林益源之前開證述，被告既係自98年8 月始在系爭房屋出
      現，顯見被告乃係自98年8 月間、另案被告陳衍志尚未開
      始製毒即98年8 月10日前之某日（即98年8 月1 日起至同
      月10日前之某日）起，開始依指示載運製毒所需之化學原
      料無疑，被告前開所稱，核非事實，尚不足為其不利認定
      之依據。
（六）另案被告陳衍志於原審審理時固曾證稱：前面2 次之交付
      時間應該是8 月底及9 月底或10月初有各交1 次出去等語
      （見原審卷第126 頁），惟查：
  １、參以另案被告陳衍志於海巡署人員詢問及原審審理時供稱
      ：從98年8 月10日拿到第一批原料及器材時，回去組裝之
      後，就開始製造，直至8 月18日因製造失敗，有拿失敗之
      安非他命即滷水給李聞哲看，問他怎麼辦等語（見板檢偵
      卷第13頁、原審卷第131 頁背面），佐以被告於海巡署人
      員詢問時供稱：每一次製造時間約6 至7 日等語（見板檢
      偵卷第22頁），則另案被告既於98年8 月10日即開始實行
      製造毒品之行為，依前開所述之製造時間6 至7 日推算，
      另案被告陳衍志應係於其前開所述與李聞哲見面之98年8
      月18日之前已完成應有之製造時程，以李聞哲乃係系爭製
      毒集團成員，負責提供前開製毒之器具與原料，由另案被
      告陳衍志出工之分工模式而言，另案被告陳衍志於98年8
      月10日開始製造之後，且已經過應有之時程，衡情提供器
      具及原料之李聞哲必會緊盯進度，要求另案被告陳衍志即
      時交出製造之成品，豈有默不吭聲、毫無作為，而任由另
      案被告陳衍志將之拖延至8 月底之理？是另案被告陳衍志
      於原審審理時供稱：第1 次應係在8 月底交付云云，容有
      誤認，不足採憑，實則應係以另案被告陳衍志於海巡署人
      員詢問時所稱之98年8 月18日交付較為可採。
  ２、關於第2 次之交付時間，另案被告陳衍志於原審審理具結
      證述時，雖曾證稱：「我在9 月中我有用20包的麻黃素做
      出約1 公斤的固態甲基安非他命」云云，或僅略稱「9 月
      底或10月初」云云（除前所述外，另見原審卷第124 頁背
      面），此外，另案被告陳衍志於海巡署人員詢問、檢察官
      偵查時尚曾供稱：前開之交付時間是在98年10月24日云云
      （見板檢偵卷第14頁、第93頁）；惟酌以另案被告陳衍志
      於原審審理時已明白否認前開1 公斤之固態甲基安非他命
      部分是在98年10月24日交付等語（見原審卷第125 頁背面
      ），足見所謂98年10月24日之交付時間已不足採；又證人
      李耀羽於本院前審證述時，當另案被告陳衍志供稱：「我
      記得在10月間我確實有將1 公斤的安非他命給李聞哲跟李
      耀羽，我直接放在李聞哲車上」等語時，證人李耀羽即證
      稱：「我記得有一次我與李聞哲開車出去，我開車李聞哲
      作我旁邊，陳衍志有上車坐在後座，陳衍志跟李聞哲不知
      道說什麼，只說一、二句而已，李聞哲就叫我開車回去．
      ．．」等語，另案被告陳衍志隨即供稱：「就是證人所講
        的這一次碰面，我是打電話給李耀羽說我要找李聞哲」
      等語（均見本院前審卷第226 頁背面），顯見另案被告陳
      衍志交付前開1 公斤固態甲基安非他命之時間為98年10月
      初，至為明確。
（七）另案被告陳衍志雖於原審審理時證稱：我有用20包的麻黃
      素做出約1 公斤的固態甲基安非他命交給小羽，這段期間
      被告沒有參與云云（見原審卷第124 頁背面、第125 頁）
      ；經查，被告既然自98年8 月1 日起至同月10日前之某日
      起，已與系爭製毒品集團成員、另案被告陳衍志等人，有
      製造甲基安非他命之犯意聯絡與行為分擔（已如前述），
      則被告對於另案被告陳衍志前後於98年8 月18日、10月初
      及10月27日遭查獲之時所製成之液態甲基安非他命（即滷
      水）、固態甲基安非他命及含有甲基安非他命成分溶液、
      結晶成品等物，既係在其等之共同意思範圍以內，當應共
      同負責；被告是否實際進入系爭房屋，僅與被告究竟於何
      時正式受僱於另案被告陳衍志有關，尚無法據此即為被告
      有利認定之依據，而認被告不應與另案被告陳衍志負共同
      之責。況且，另案被告陳衍志於海巡署人員詢問時明白供
      稱：另案被告陳衍志與我製毒兩次，第一次1000公克，第
      二次就被查獲之這一次等語（見板檢偵卷第15頁），被告
      於海巡署人員詢問、檢察官偵查時亦自承：我參與製造2
      次，第一次大約1 公斤之安非他命成品等語（見前開偵卷
      第22頁、第96頁），經互核相符，益證另案被告陳衍志前
      開證述，顯係迴護被告之詞，不足採信；同理，另案被告
      陳衍志於檢察官偵查時供稱：被告係約一週至10天前加入
      製毒云云（見板檢偵卷第93頁），被告於海巡署人員詢問
      時供稱：其係於98年10月19日第一次進去系爭房屋云云（
      見士檢偵卷第314 頁），又於原審審理時供稱：8 月份部
      分我沒有參與云云（見本院前審卷第120 頁），嗣後於本
      院審理時供稱：其是98年10月19日到28日才有參與製造，
      我只去1 次云云，嗣後改稱：其於98年10月24日以後才參
      與製造云云（見本院卷第54頁、第57頁、第76頁），經核
      均非事實，不足為其有利認定之依據。
（八）甲基安非他命為毒品危害防制條例第2 條第2 項第2 款所
      定之第二級毒品，係以鹽酸麻黃素為原料，先經滷化反應
      程序製成氯假麻黃素，再經氫化反應程序而產生含有甲基
      安非他命成分之滷水（液態甲基安非他命），最後經純化
      結晶步驟，將生成之結晶物脫水風乾，而得高純度之固態
      甲基安非他命，故就製造過程而言，氫化反應程序所產生
      之滷水，已含有甲基安非他命之成分，即屬化學反應之製
      成品，應認已製造既遂，至純化結晶步驟，僅係去其雜質
      並使之固化為結晶體，以提高純度及方便施用，如謂須俟
      完成純化結晶步驟始為既遂，不但與甲基安非他命製造結
      果所呈現之化學反應狀態不合，抑且不足以遏阻毒品之擴
      散，達到刑罰之一般預防功能，當非毒品危害防制條例之
      立法本旨（最高法院94年度臺上字第6196號、96年度臺上
      字第1118號、第2875號、97年度臺上字第2776號、98年度
      臺上字第7116號、99年度臺上字第2375號判決意旨參照）
      。查被告與另案被告陳衍志經查獲時之扣案物品，其中如
      附表編號45均為褐色液體下有白色晶體沉澱物（共3 盒）
      ，經鑑定該等內容物均含有甲基安非他命成分，而依據抽
      測純度值，推估3 盒內容物均含甲基安非他命之驗前總純
      質淨重約298.16公克，另如附表編號46為淡黃色液體1桶
      ，經檢出有微量二級毒品甲基安非他命成分等情，有前開
      內政部警政署刑事警察局99年1 月27日刑鑑字第09801573
      13號鑑定書可稽；是以，被告與另案被告陳衍志所犯之本
      案製造甲基安非他命犯行，其中如附表編號45所示之物，
      既已呈現白色晶體沉澱物狀態，並檢出甲基安非他命成分
      ，顯已達純化結晶步驟，而獲含有甲基安非他命成分化學
      反應之製成品，而已該當製造甲基安非他命既遂之階段。
      再者，另案被告陳衍志自98年8 月10日起至被查獲之日止
      在系爭房屋，共有3 次製程，時間分別係98年8 月18日、
      10 月 初及至10月27日經查獲之時，前2 次分別製成不詳
      數量之液態甲基安非他命即滷水、1000公克結晶等情，均
      已如前述，益證第二級毒品甲基安非他命實已製成，而應
      認為既遂。被告於本院審理時主張：應以製造安非他命未
      遂減輕其刑云云（見本院卷第72頁背面），容有誤會，不
      足採取。
（九）綜上所述，本件事證明確，被告製造第二級毒品甲基安非
      他命犯行，堪以認定。
二、按被告行為後法律有變更者，適用行為時之法律，但行為後
    之法律有利於行為人者，適用最有利於行為人之法律，刑法
    第2 條第1 項定有明文。而行為後法律有變更者，依刑法第
    2 條第1 項之規定為新舊法之比較時，應就罪刑有關之一切
    情形，比較其全部結果，而為整體之適用新法或舊法，不能
    割裂而分別適用有利益之條文（最高法院95年度臺上字第64
    83號判決意旨參照）。查被告於行為後，毒品危害防制條例
    已於98年5 月20日修正公布第4 條、第11條、第11條之1 、
    第17條、第25條，並自公布後6 個月即98年11月20日生效施
    行，其中被告行為時之毒品危害防制條例第4 條第2 項、第
    17條分別規定為：「製造、運輸、販賣第二級毒品者，處無
    期徒刑或七年以上有期徒刑，得併科新臺幣七百萬元以下罰
    金。」、「犯第4 條第1 項至第4 項、第5 條第1 項至第4
    項前段、第6 條第1 項至第4 項、第7 條第1 項至第4 項、
    第8 條第1 項至第4 項、第10條或第11條第1 項、第2 項之
    罪，供出毒品來源，因而破獲者，得減輕其刑。」，前開條
    文修正後分別規定為：「製造、運輸、販賣第二級毒品者，
    處無期徒刑或七年以上有期徒刑，得併科新臺幣一千萬元以
    下罰金。」、「犯第4 條至第8 條、第10條或第11條之罪，
    供出毒品來源，因而查獲其他正犯或共犯者，減輕或免除其
    刑。」，並於第17條第2 項增列「犯第4 條至第8 條之罪於
    偵查及審判中均自白者，減輕其刑。」。查被告分別於偵查
    、審判中自白，有修正後毒品危害防制條例第17條第2 項減
    輕其刑規定之適用，而修正後毒品危害防制條例第4 條第2
    項之規定，僅在得併科之罰金刑部分，較修正前同條項規定
    有所提高，經整體比較結果，自以適用修正後毒品危害防制
    條例之規定較有利於被告。
三、論罪之理由：
（一）核被告所為，係犯修正後毒品危害防制條例第4 條第2 項
      之製造第二級毒品罪；被告持有甲基安非他命之低度行為
      為製造之高度行為所吸收，不另論罪。
（二）刑事法若干犯罪行為態樣，本質上原具有反覆、延續實行
      之特徵，立法時既予特別歸類，定為犯罪構成要件之行為
      要素，則行為人基於反覆之犯意，在密切接近之一定時、
      地持續實行之複次行為，倘依社會通念，於客觀上認為符
      合一個反覆、延續性之行為觀念者，於刑法評價上，即應
      僅成立一罪。學理上所稱「集合犯」之職業性、營業性或
      收集性等具有重複特質之犯罪均屬之，例如經營、從事業
      務、收集、製造等行為概念者。查被告自98年8 月1 日至
      同年月10日間之某日起，迄同年10月27日遭查獲之時，在
      系爭房屋以同一批器具實行製造行為，顯見被告乃係基於
      製造甲基安非他命之單一犯意，在同一地點反覆從事製造
      甲基安非他命之行為，揆諸前開所述，應評價為集合犯而
      包括論以一罪，公訴意旨認應予分論併罰，容有誤會。
（三）按共同正犯之意思聯絡，原不以數人間直接發生者為限，
      即有間接之聯絡者，亦包括在內。如甲分別邀約乙、丙犯
      罪，雖乙、丙間彼此並無直接之聯絡，亦無礙於其為共同
      正犯之成立（最高法院77年臺上字第2135判例要旨參照）
      ，查被告雖未受李聞哲、張明坤、陳鏡安之邀，共同在系
      爭房屋參與製造毒品，然被告乃係應另案被告陳衍志之邀
      而參與，而另案被告陳衍志在行為之前係與李聞哲謀議，
      而參與李聞哲、李耀羽、張明坤、陳鏡安等人之製毒集團
      ，足見被告就前開犯行，與李聞哲、李耀羽、陳鏡安、張
      明坤等系爭製毒集團成員、另案被告陳衍志有犯意聯絡與
      行為分擔，為共同正犯。
（四）公訴人起訴事實雖未敘及被告與另案被告陳衍志尚共同製
      成不詳數量之液態甲基安非他命即滷水之犯行，然該部分
      事實與公訴人起訴之犯罪事實既具集合犯之實質上一罪關
      係，應為起訴效力所及，自在本院所得審理之範圍。
（五）被告自98年4 月初起，固分別在桃園縣觀音鄉○○路96巷
      2 號、桃園縣觀音鄉○○街83巷62號、桃園縣龜山鄉○○
      ○路620 巷80弄73號、新北市○○區○市街一路1 段281
      巷62號、桃園縣大園鄉○區○路158 號之11、桃園縣觀音
      鄉○○路320 號等處，負責提煉麻黃素，提供前開製毒集
      團之李聞哲、李耀羽、張明坤、陳鏡安等人製造甲基安非
      他命，嗣於98年7 月底，被告為了酬勞問題而與李聞哲鬧
      翻，即不再與李聞哲聯絡，而其提供予另案被告陳衍志約
      10公斤之製造甲基安非他命原料麻黃素，乃係其在與李聞
      哲鬧翻之前，為李聞哲製毒集團提煉感冒藥丸所得並予以
      私留之物等情，為被告所是認（見士檢偵卷第314 頁至第
      315 頁、第327 頁、第730 頁至第737 頁、原審卷第16頁
      背面、本院前審卷第156 頁背面），顯見被告因酬勞問題
      與李聞哲鬧翻之後，已於98年7 月底脫離前開製毒集團，
      嗣後因找不到工作，應另案被告陳衍志之邀，始與另案被
      告陳衍志合作，而再與系爭製毒集團成員有犯意聯絡，並
      提供其之前為李聞哲製毒集團所提煉而私留之麻黃素（約
      10公斤）供另案被告陳衍志製毒至明。是以，比較被告前
      開為李聞哲製毒集團提煉麻黃素之犯行與本案製造甲基安
      非他命之犯行，兩者不僅行為地點不同，且後者發生原因
      乃係被告與李聞哲鬧翻之後，因找不到工作，始應另案被
      告陳衍志之邀，而有本件犯行，則被告所為之本件犯行，
      已非其與李聞哲製毒集團在系爭房屋以外地點所為製造毒
      品犯行之犯意聯絡範圍，被告所犯之本件製造甲基安非他
      命犯行與前開提煉麻黃素供李聞哲製毒集團製毒之犯行自
      非基於單一之犯意，而屬另行起意；準此，被告前開為李
      聞哲製毒集團製造麻黃素行為並非本件製造甲基安非他命
      之一部分行為，附此敘明。
（六）被告有如事實欄所載已執行完畢之前科紀錄，有本院被告
      前案紀錄表在卷可參，其於執行完畢之5 年內，故意再犯
      本件有期徒刑以上之罪，核屬累犯，除就法定本刑無期徒
      刑部分不得加重外，其餘就有期徒刑、罰金部分，應依刑
      法第47條第1 項規定加重其刑。
（七）修正後毒品危害防制條例第17條第2 項規定：「犯第4條
      至第8 條之罪於偵查及審判中均自白者，減輕其刑。」。
      所謂「偵查及審判中均自白」，係指被告於偵查中歷次之
      陳述，曾經自白，且於各審級審判中歷次之陳述，曾經自
      白而言。查被告就製造第二級毒品甲基安非他命之犯行迭
      於偵查、原審及本院審理時均曾自白不諱，本院認此部分
      已該當毒品危害防制條例第17條第2 項之規定，應依法減
      輕其刑，並就有期徒刑及罰金刑部分，依法先加重後減輕
      之。
（八）按犯毒品危害防制條例第4 條第2 項之罪，供出毒品來源
      ，因而查獲其他正犯或共犯者，減輕或免除其刑，修正後
      毒品危害防制條例第17條第1 項固有明文規定，然其所稱
      「供出毒品來源，因而查獲其他正犯或共犯者」，係指被
      告供出毒品來源之有關資料，諸如其他共犯或正犯之姓名
      年籍、住居所、或其他足資辨別之特徵等，使調查或偵查
      犯罪之公務員因而對之發動調查或偵查並查獲者而言，申
      言之，被告之「供出毒品來源」，與調查或偵查犯罪之公
      務員對之發動調查或偵查並進而破獲之間，論理上須具有
      先後且相當的因果關係，非謂被告一有「自白」、「指認
      」毒品來源之人，而查獲其他正犯或共犯，即得依前開規
      定予以減刑，若被告供出毒品來源者之前，調查或偵查犯
      罪之公務員已有確切之證據，足以合理之懷疑被告所供販
      賣毒品來源之人，則嗣後之破獲與被告之「供出毒品來源
      」間，即欠缺先後且相當的因果關係，自不得適用前開規
      定予以減刑（最高法院97年度臺上字第1475號判決意旨參
      照）；查本案係由海巡署人員林益源偵辦李聞哲等人共組
      製造、販賣安非他命毒品集團乙案，經長期偵監並陸續查
      獲其製造毒品工廠，復於98年10月27日在系爭房屋查獲另
      案被告陳衍志及被告等人並扣有如附表所示之物，而偵查
      人員於獲案後，2 次借提另案被告陳衍志製作詢問筆錄，
      另案被告陳衍志供述其集團上游成員有「BOSS」、「偉恩
      」、「阿凱」、「黑仔」、「阿坤」、「小羽」、「小安
      」、「張大哥」等9 人，其所供述之9 人中，或有於供述
      後被海巡署查獲者，但並未有非偵辦人員先前未掌控之犯
      嫌，而本案偵查人員於獲案後，另3 次借提被告製作詢問
      筆錄，被告坦承其集團上游成員有「BOSS 」、「偉恩」
      、「張軍凱」、「陳衍志」、「阿坤」、「小龍」等6 人
      ，其所供述之6 人中，或有於供述後被海巡署查獲者，但
      並未有非偵辦人員先前未掌控之犯嫌，雖被告於第3 次借
      提時，自動帶同偵查人員現場指認曾為製造毒品之相關處
      所，但並未查獲製造毒品之任何事證或毒品及不法所得各
      情，有行政院海岸巡防署海岸巡防總局99年3 月12日洋局
      偵字第0990004480號函所附職務報告附卷可稽（見原審卷
      第60至62頁），併經證人林益源於原審審理中具結證述明
      確（見原審卷第121 頁背面至第124 頁），復有臺灣板橋
      地方法院檢察署99年3 月1 日板檢慎藏98年度偵29871 字
      第313869號函及行政院海岸巡防署海洋巡防總局99年3 月
      12日洋局字第0990004480號函檢附之相關職務報告、筆錄
      、通訊監察書、結構圖等件存卷可查（見原審不給閱卷第
      1 至53頁），可知本案相關承辦人員早已掌握另案被告陳
      衍志、被告有與李聞哲等製毒集團成員張明坤、陳鏡安、
      李耀羽見面聯絡，並實施跟監、拍照及電話監聽，承辦人
      員因而於99年1 月18、19日詢問另案被告陳衍志及被告時
      ，提示相關跟監照片、通聯譯文、相關共犯之照片予其辨
      識、指認；另臺灣士林地方法院檢察署檢察官係因另案被
      告陳衍志、被告之指證，進而將已受通訊監察之其他製毒
      共犯李聞哲、李耀羽、陳境安、張明坤等人拘提到案，並
      聲請羈押獲准等情，亦有臺灣士林地方法院檢察署99年3
      月5 日士檢清公99偵2349字第6977號函附卷可憑（見原審
      卷第47頁），益見本案相關承辦人員對李聞哲等製毒集團
      成員之製毒處所發動搜索之前，業已掌握李聞哲、李耀羽
      、張明坤、陳鏡安之身分與各自所涉犯嫌，且對於李聞哲
      、李耀羽、張明坤、陳鏡安涉嫌部分之偵查亦早已發動，
      而有通訊監察之實施，至被告到案時點雖早於李聞哲、李
      耀羽、張明坤、陳鏡安，且嗣亦均供出李聞哲、李耀羽、
      張明坤、陳鏡安等人，惟被告關於李聞哲、李耀羽、張明
      坤、陳鏡安亦涉嫌本案之相關供述，與李聞哲、李耀羽、
      張明坤、陳鏡安製造第二級毒品犯嫌遭專案小組成員破獲
      間，並不具因果關係。是以，本案尚無另行適用毒品危害
      防制條例第17條第1 項減刑之規定，被告請求依本條項規
      定減輕其刑云云（見本院卷第72頁背面），核非可採。
四、原審對被告予以論罪科刑，固非無見。惟查：
（一）原審未認定被告、另案被告陳衍志及系爭製毒集團成員在
      系爭房屋製造毒品甲基安非他命為如前所述之起迄時間，
      亦未認定其等在上開期間共有3 次製程，時間分別係98年
      8 月18日、10月初及至10月27日經查獲之時，前2 次分別
      製成不詳數量之液態甲基安非他命即滷水、1000公克結晶
      等情，遽認被告與另案被告陳衍志乃係自98年10月起始在
      系爭房屋製造毒品，並對前開被訴98年8 月間製造毒品犯
      行，遽為無罪判決，尚有未洽。
（二）被告除與另案被告陳衍志、系爭製毒集團成員李聞哲、李
      耀羽、張明坤等人就前開製造毒品甲基安非他命有犯意聯
      絡與行為分擔外，尚與系爭製毒集團成員陳鏡安亦有犯意
      聯絡與行為分擔，原審未將陳鏡安論以共同正犯，亦有未
      合。
（三）綜上，檢察官上訴指摘原審判決就被告被訴98年8 月間製
      造毒品犯行諭知無罪不當，為有理由，被告上訴意旨以其
      符合毒品危害防制條例第17條第1 項「供出毒品來源，因
      而破獲」之減刑規定云云，依前揭說明，雖無理由，然原
      審判決既有上述可議之處，自應由本院撤銷，並自行判決
      。
五、爰審酌被告已有前開之犯罪紀錄，素行非佳，已如前述，僅
    因找不到工作，不思循正當途徑牟利，竟應另案被告陳衍志
    之邀，而與另案被告陳衍志、系爭製毒集團成員共同製造第
    二級毒品甲基安非他命，且製造甲基安非他命毒品之數量已
    非少數，嚴重危害社會秩序與國民健康，本應處以重刑，惟
    念及被告於本案期間所擔任之角色，尚不及於另案被告陳衍
    志又系爭製毒集團成員，被告犯罪後尚能坦承犯行，智識程
    序暨參酌公訴人之求刑等一切情狀，量處如主文第2 項所示
    之刑。被告之辯護人雖舉同為前開製毒集團成員黃偉恩，因
    製造第二級毒品經臺灣士林地方法院判決以99年度訴字第11
    號判決判處有期徒刑5 年6 月為例（該判決之網路擷取本詳
    見臺灣士林地方法院檢察署99年度偵字第6306號卷二第438
    頁以下），主張被告應減輕其刑等語，然黃偉恩並非本案之
    共犯，且其涉案情節、製造毒品甲基安非他命之數量等，相
    較於本案被告所犯本有所不同，是前開法院所為之量刑，於
    本案而言尚無法比附援引，附此敘明。
六、沒收之說明：
（一）扣案之如附表編號45、46所示含有甲基安非他命成分之溶
      液、結晶成品（不含容器），及附表編號8 、9 、11所示
      物品上殘留之甲基安非他命成分，均應依毒品危害防制條
      例第18條第1 項前段規定沒收銷燬，至鑑驗耗損之甲基安
      非他命既已滅失，自無庸宣告沒收銷燬。
（二）被告所共犯之前2 次製造歷程，即98年8 月18日、10月初
      分別製成不詳數量之液態甲基安非他命即滷水、1000公克
      甲基安非他命結晶成品，固未扣案，惟均屬第二級毒品甲
      基安非他命，自仍應依毒品危害防制條例第18條第1 項前
      段規定沒收銷燬。
（三）按毒品危害防制條例第2 條第2 項規定，毒品依其成癮性
      、濫用性及對社會危害性分為四級，並就製造、運輸、販
      賣、意圖販賣而持有、以非法方法使人施用、引誘他人施
      用及轉讓等不同品項毒品之行為，分別定其處罰。至施用
      或持有第三、四級毒品，因其可罰性較低，故予除罪化，
      僅就施用及持有第一、二級毒品科以刑罰。惟鑑於第三、
      四級毒品均係管制藥品，特於同條例第11條之1 明定無正
      當理由，不得擅自持有；第18條第1 項後段復規定查獲之
      第三、四級毒品，無正當理由而擅自持有者，沒入銷燬之
      。從而，依同條例第18條第1 項後段應沒入銷燬之毒品，
      專指查獲之施用、持有第三、四級毒品而言；倘係查獲之
      製造、運輸、販賣、意圖販賣而持有、以非法方法使人施
      用、引誘他人施用或轉讓之第三、四級毒品，既屬同條例
      相關法條明文規定處罰之犯罪行為，即非該條項應沒入銷
      燬之範圍。又同條例第19條第1 項所定「供犯罪所用或因
      犯罪所得之物」，係指犯第4 條至第9 條、第12條、第13
      條或第14條第1 項、第2 項之罪所用或所得之物，不包括
      毒品本身在內，自不得為第三、四級毒品之沒收依據。同
      條例對於查獲之製造、運輸、販賣、意圖販賣而持有、以
      非法方法使人施用、引誘他人施用及轉讓第三、四級毒品
      之沒收，並無特別規定，如其行為已構成犯罪，則該毒品
      即屬不受法律保護之違禁物，應回歸刑法之適用，依刑法
      第38條第1 項第1 款之規定沒收之（最高法院95年度臺上
      字第911 號判決意旨參照），是扣案如附表編號1 之白色
      細晶體1 包，毛重132.85公克，取0.87公克鑑定用罄，餘
      128.80公克，檢出四級毒品：毒品先驅原料假麻黃鹼成分
      ，測得純度約百分之55，驗前純質淨重約71.31 公克等情
      ，有內政部警政署刑事警察局99年1 月27日刑鑑字第0980
      157313號鑑定書在卷可參（已如前述），參諸前開說明，
      即應依刑法第38條第1 項第1 款之規定併予宣告沒收。
（四）扣案如附表編號2 至43所示之物，如附表編號45、46所示
      之容器，係另案被告陳衍志、或李聞哲、李耀羽、張明坤
      、陳鏡安等系爭製毒集團成員所有，供其等共犯本案製造
      第二級毒品罪所用之物，均應依毒品危害防制條例第19條
      第1 項規定，併予宣告沒收。
（五）扣案如附表編號44、47所示之物，雖屬另案被告陳衍志所
      有，然並無證據證明該等物品係直接供犯本案製造毒品之
      工具，與本案無直接關聯，且附表編號47部分，公訴人於
      起訴書中亦未聲請併予宣告沒收，自無法於本案併予宣告
      沒收，附此敘明。
七、臺灣士林地方法院檢察署檢察官移送本院併辦之該署99年度
    偵字第6306號被告涉犯毒品危害防制條例第4 條第2 項之製
    造第二級毒品案件，與公訴人起訴書犯罪事實欄所記載被告
    製造第二級毒品犯行，核屬同一事實，業已一併審究如上，
    併此敘明。
據上論斷，應依刑事訴訟法第369 條第1 項前段、第364 條、第
299 條第1 項前段，修正後毒品危害防制條例第4 條第2 項、第
17條第2 項、毒品危害防制條例第18條第1 項前段、第19條第1
項，刑法第2 條第1 項但書、第11條前段、第28條、第47條第1
項、第38條第1 項第1 款，判決如主文。
本案經檢察官劉靜婉到庭執行職務。
中    華    民    國   100    年    3     月    10    日
                  刑事第九庭  審判長法  官  陳貽男
                                    法  官  蔡聰明
                                    法  官  蔡守訓
以上正本證明與原本無異。
如不服本判決，應於收受送達後十日內向本院提出上訴書狀，其
未敘述上訴之理由者並得於提起上訴後十日內向本院補提理由書
（均須按他造當事人之人數附繕本）。「切勿逕送上級法院」。
                                    書記官  許俊鴻
中    華    民    國   100    年    3     月    10    日
附錄：本案論罪科刑法條全文。
毒品危害防制條例第4條
製造、運輸、販賣第一級毒品者，處死刑或無期徒刑；處無期徒
刑者，得併科新臺幣 2 千萬元以下罰金。
製造、運輸、販賣第二級毒品者，處無期徒刑或 7 年以上有期
徒刑，得併科新臺幣 1 千萬元以下罰金。
製造、運輸、販賣第三級毒品者，處 5 年以上有期徒刑，得併
科新臺幣 7 百萬元以下罰金。
製造、運輸、販賣第四級毒品者，處 3 年以上 10 年以下有期
徒刑，得併科新臺幣 3 百萬元以下罰金。
製造、運輸、販賣專供製造或施用毒品之器具者，處 1 年以上
7 年以下有期徒刑，得併科新臺幣 1 百萬元以下罰金。
前五項之未遂犯罰之。
附表：
┌──┬──────────────────┬──┬──┬──────────────────────┐
│編號│名稱                                │數量│單位│      備    註                              │
├──┼──────────────────┼──┼──┼──────────────────────┤
│1.  │含有假麻黃成分之麻黃素            │1   │包  │白色細晶體1 包，經鑑定，毛重：132.85公克，取│
│    │                                    │    │    │0.87公克鑑定用罄，餘128.80公克，檢出四級毒品│
│    │                                    │    │    │：毒品先驅原料假麻黃成分，測得純度約百分之│
│    │                                    │    │    │55，驗前純質淨重約71.31公克。               │
├──┼──────────────────┼──┼──┼──────────────────────┤
│2.  │紅磷（共毛重：28.8公斤）            │3   │袋  │                                            │
├──┼──────────────────┼──┼──┼──────────────────────┤
│3.  │碘（毛重：25.3公斤）                │1   │箱  │                                            │
├──┼──────────────────┼──┼──┼──────────────────────┤
│4.  │二甲                                │17  │桶  │                                            │
├──┼──────────────────┼──┼──┼──────────────────────┤
│5.  │丙酮                                │7   │桶  │                                            │
├──┼──────────────────┼──┼──┼──────────────────────┤
│6.  │木精                                │12  │桶  │                                            │
├──┼──────────────────┼──┼──┼──────────────────────┤
│7.  │鹽酸                                │30  │瓶  │                                            │
├──┼──────────────────┼──┼──┼──────────────────────┤
│8.  │保鮮盒                              │7   │個  │其中1 個保鮮盒，經送鑑定以甲醇溶劑洗滌，取其│
│    │                                    │    │    │甲醇洗滌液鑑定，檢出二級毒品甲基安非他命成分│
├──┼──────────────────┼──┼──┼──────────────────────┤
│9.  │不銹鋼鐵盤                          │23  │個  │其中1 個不銹鋼鐵盤，經送鑑定以甲醇溶劑洗滌，│
│    │                                    │    │    │取其甲醇洗滌液鑑定，檢出二級毒品甲基安非他命│
│    │                                    │    │    │成分                                        │
├──┼──────────────────┼──┼──┼──────────────────────┤
│10. │流量器                              │28  │個  │                                            │
├──┼──────────────────┼──┼──┼──────────────────────┤
│11. │燒杯                                │60  │個  │其中3 個燒杯，經送鑑定，均以甲醇溶劑洗滌，取│
│    │                                    │    │    │其甲醇洗滌液鑑定，均檢出二級毒品甲基安非他命│
├──┼──────────────────┼──┼──┼──────────────────────┤
│12. │量杯                                │69  │個  │                                            │
├──┼──────────────────┼──┼──┼──────────────────────┤
│13. │電熱爐                              │16  │台  │                                            │
├──┼──────────────────┼──┼──┼──────────────────────┤
│14. │瓦斯爐                              │2   │台  │                                            │
├──┼──────────────────┼──┼──┼──────────────────────┤
│15. │水泵浦                              │10  │台  │                                            │
├──┼──────────────────┼──┼──┼──────────────────────┤
│16. │電風扇                              │2   │台  │                                            │
├──┼──────────────────┼──┼──┼──────────────────────┤
│17. │磁石                                │13  │個  │                                            │
├──┼──────────────────┼──┼──┼──────────────────────┤
│18. │計時器                              │3   │台  │                                            │
├──┼──────────────────┼──┼──┼──────────────────────┤
│19. │鏟子                                │5   │個  │                                            │
├──┼──────────────────┼──┼──┼──────────────────────┤
│20. │鍋瓢                                │2   │個  │                                            │
├──┼──────────────────┼──┼──┼──────────────────────┤
│21. │鐵盤                                │11  │個  │                                            │
├──┼──────────────────┼──┼──┼──────────────────────┤
│22. │冰箱                                │1   │台  │                                            │
├──┼──────────────────┼──┼──┼──────────────────────┤
│23. │製冰機                              │1   │台  │                                            │
├──┼──────────────────┼──┼──┼──────────────────────┤
│24. │電子磅秤                            │2   │台  │                                            │
├──┼──────────────────┼──┼──┼──────────────────────┤
│25. │蛇管                                │12  │個  │                                            │
├──┼──────────────────┼──┼──┼──────────────────────┤
│26. │酸鹼測量器                          │8   │台  │                                            │
├──┼──────────────────┼──┼──┼──────────────────────┤
│27. │電磁爐                              │1   │台  │                                            │
├──┼──────────────────┼──┼──┼──────────────────────┤
│28. │吸油管                              │6   │個  │                                            │
├──┼──────────────────┼──┼──┼──────────────────────┤
│29. │漏斗                                │35  │個  │                                            │
├──┼──────────────────┼──┼──┼──────────────────────┤
│30. │片                                │1   │箱  │                                            │
├──┼──────────────────┼──┼──┼──────────────────────┤
│31. │水桶                                │11  │個  │                                            │
├──┼──────────────────┼──┼──┼──────────────────────┤
│32. │機油                                │8   │瓶  │                                            │
├──┼──────────────────┼──┼──┼──────────────────────┤
│33. │球型瓶                              │16  │個  │                                            │
├──┼──────────────────┼──┼──┼──────────────────────┤
│34. │溫度計                              │13  │支  │                                            │
├──┼──────────────────┼──┼──┼──────────────────────┤
│35. │夾鏈袋                              │2   │包  │                                            │
├──┼──────────────────┼──┼──┼──────────────────────┤
│36. │濾網                                │10  │個  │                                            │
├──┼──────────────────┼──┼──┼──────────────────────┤
│37. │支架                                │28  │個  │                                            │
├──┼──────────────────┼──┼──┼──────────────────────┤
│38. │球瓶夾                              │12  │個  │                                            │
├──┼──────────────────┼──┼──┼──────────────────────┤
│39. │攪拌棒                              │1   │支  │                                            │
├──┼──────────────────┼──┼──┼──────────────────────┤
│40. │茶壺                                │1   │個  │                                            │
├──┼──────────────────┼──┼──┼──────────────────────┤
│41. │濾紙                                │1   │盒  │                                            │
├──┼──────────────────┼──┼──┼──────────────────────┤
│42. │矮凳                                │12  │張  │                                            │
├──┼──────────────────┼──┼──┼──────────────────────┤
│43. │防毒面罩                            │2   │個  │                                            │
├──┼──────────────────┼──┼──┼──────────────────────┤
│44. │租賃契約                            │1   │本  │                                            │
├──┼──────────────────┼──┼──┼──────────────────────┤
│  │含甲基安非他命成分之溶液、結晶成品  │3   │盒  │均為褐色液體下有白色晶體沉澱物，經鑑定，驗前│
│    │                                    │    │    │總毛重6151.31 公克（包裝玻璃盒及塑膠蓋總重約│
│    │                                    │    │    │3440.75 公克），共取26.28 公克鑑定用罄，總餘│
│    │                                    │    │    │2684.28 公克，均檢出二級毒品甲基安非他命成分│
│    │                                    │    │    │，抽取編號A1-1，測得純度百分之11，依據抽測純│
│    │                                    │    │    │度值，推估3盒內容物均含甲基安非他命之驗前總 │
│    │                                    │    │    │純質淨重約298.16公克。                      │
├──┼──────────────────┼──┼──┼──────────────────────┤
│  │含甲基安非他命成分之溶液            │1   │桶  │為淡黃色液體，經鑑定，驗前毛重6943.00 公克，│
│    │                                    │    │    │包裝塑膠桶重1350.00 公克，取5.90公克鑑定用罄│
│    │                                    │    │    │，餘5587 .10公克，檢出微量二級毒品甲基安非他│
│    │                                    │    │    │命成分。                                    │
├──┼──────────────────┼──┼──┼──────────────────────┤
│  │愷他命                              │4   │包  │                                            │
└──┴──────────────────┴──┴──┴──────────────────────┘